# 内部交易抵消

提问人：18626626703 时间：2022-02-20 17:49:31
请教陈版，合并层面上期未实现的内部销售，本期实现了，合并层面的往来交易抵消的分录怎么做啊？确认的递延所得税怎么处理啊？
合并层面未实现的销售的分录：借：期初未分配利润 贷：存货 对应的所得税 借：递延所得税资产 贷 ：期初未分配利润
本期已经全部销售了，我看会计书上是这样做调整分录的：（ 1 ）借：期初未分配利润 50000 贷：营业成本 50000 （ 2 ）借：期初未分配利润 12500 贷：递延所得税资产 12500 。但是现在这样做，资产负债表不平，而且PL表的两期的未分配利润也不勾稽，想问下，怎么做调整分录对啊？
谢谢陈版，十分感谢

回答人：chenyiwei
1 、借：年初未分配利润，贷：营业成本
2 、借：所得税费用——递延所得税费用，贷：年初未分配利润。